臺灣臺北地方法院民事簡易判決
111年度北簡字第4542號
原      告  莊韻瓴    
訴訟代理人  曾學立律師
            邱敏維律師
被      告  何宥思  

訴訟代理人  翁方彬律師
            呂冠勳律師
上列當事人間損害賠償事件，原告就本院110年度簡字第2483號
傷害等刑事案件提起附帶民事訴訟（110年度附民字第783號），
經刑事庭移送前來，本院於民國111年9月22日言詞辯論終結，判
決如下：
    主      文
被告應給付原告新臺幣51,975元，及自民國111年1月13日起至清
償日止，按年息5%計算之利息。
原告其餘之訴駁回。
本判決原告勝訴部分得假執行。但被告如以新臺幣51,975元為原
告預供擔保，得免為假執行。
原告其餘假執行之聲請駁回。
    事實及理由
一、原告主張：伊為坐落臺北市○○區○○路0段00號16樓「Sapce Y
    oga安和館」員工，被告為該館會員。民國110年1月26日10
    時15分許，伊在櫃檯告知欲上課之被告教室位置已滿，被告
    見教室仍有空位，遂至櫃檯質問伊，伊一再表示電腦系統顯
    示教室並無空位，被告竟基於普通傷害犯意，徒手掐握伊頸
    部後側，並拉往教室要伊查看，致伊受有頸部酸痛、後頸部
    挫傷及肌腱炎等傷害，為此，依侵權行為法律關係提起本訴
    請求賠償等語。並聲明：㈠被告應給付原告新臺幣（下同）1
    ,001,975元，及自起訴狀繕本送達翌日起至清償日止按年息
    5%計算之利息。㈡願供擔保請准宣告假執行。
二、被告則以：同意原告請求就醫之費用，但精神慰撫金之請求
    過高。並聲明：㈠原告之訴駁回。㈡如受不利判決，願供擔保
    請准宣告免為假執行。
三、本院之判斷：
　㈠按因故意或過失，不法侵害他人之權利者，負損害賠償責任
    ；不法侵害他人之身體、健康、名譽、自由、信用、隱私、
    貞操，或不法侵害其他人格法益而情節重大者，被害人雖非
    財產上之損害，亦得請求賠償相當之金額，民法第184條第1
    項前段、第195條第1項前段分別定有明文。經查，原告主張
    被告於上開時地掐握原告頸部後側，而有故意傷害之侵權行
    為，致其受有前揭傷勢，業經本院刑事庭以110年度簡字第2
    483號刑事判決判處：「何宥思犯傷害罪，處拘役20日，如
    易科罰金，以1,000折算1日。」在案，復被告不服提起上訴
    ，經本院刑事庭第二審合議庭駁回確定在案，有該刑事簡易
    判決在卷可稽，復經本院依職權調閱前開刑事卷宗查閱無訛
    ，且為被告所不爭執，堪認原告前揭之主張為真實，則原告
    主張被告應負侵權行為損害賠償責任，應屬有據。
　㈡茲就原告得請求賠償數額，說明如下：
　1.醫療費用部分：
　　原告主張其因被告之傷害行為支出醫療費用共1,975元乙節
    ，業據提出診斷證明書、臺北市立聯合醫院門急診費用收據
    等件為證（見附民卷第13頁、第21至27頁），並為被告所不
    爭執，是原告請求被告給付醫療費用1,975元，自屬有據，
    應予准許。
　2.精神慰撫金部分：
　　按精神慰撫金之多寡，應斟酌雙方之身分、地位、資力與加
    害程度，及其他各種情形核定相當之數額，該金額是否相當
    ，自應依實際加害情形與被害人所受之痛苦及雙方之身分、
    地位、經濟狀況等關係決定之（最高法院51年度台上字第22
    3號判決要旨參照）。查原告因被告上開不法侵害行為，致
    受有頸部酸痛、後頸部挫傷及肌腱炎等傷害已如前述，堪認
    原告精神上受有相當之痛苦，是原告依民法第195條第1項請
    求非財產上損害賠償，即非無據。本院審酌原告大學畢業，
    從事服務業，名下有不動產；被告自陳大學畢業，曾為瑜珈
    老師，名下無不動產，並審酌考量兩造財產所得資料，兩造
    年齡、身分、地位、經濟狀況、被告過失侵權行為情節等一
    切情狀，認原告請求被告賠償精神慰撫金1,000,000元，尚
    屬過高，應以50,000元，較為適當。
　3.依上，原告得請求賠償之金額為51,975元（＝1,975元＋50,00
    0元）。
四、綜上，原告依侵權行為法律關係，請求被告給付51,975元，
    及自起訴狀繕本送達翌日即111年1月13日（見附民卷第37頁
    ）起至清償日止，按年息5%計算之利息，為有理由，應予准
    許。逾此部分之請求，為無理由，應予駁回。
五、本件事證已臻明確，兩造其餘攻擊防禦方法及證據，核與判
    決結果不生影響，爰不逐一論述。
六、本件原告勝訴部分，係適用簡易程序所為被告敗訴之判決，
    應依職權宣告假執行，至原告聲請供擔保宣告假執行部分，
    僅係促使法院職權發動，毋庸另為准駁之表示。並依被告之
    聲請，併宣告被告如預供擔保，得免為假執行。至原告敗訴
    部分，其假執行之聲請失所附麗，併予駁回。
七、本件係由刑事庭裁定移送民事庭之刑事附帶民事訴訟事件，
    依刑事訴訟法第504條第2項規定，免納裁判費，且訴訟中亦
    未生其他訴訟費用，故無庸為訴訟費用負擔之諭知。
中　　華　　民　　國　　111 　年　　10　　月　　18　　日
                  臺北簡易庭  法  官　林振芳
上列正本係照原本作成。
如不服本判決，應於判決送達後20日內向本庭（臺北市○○區○○○
路0段000巷0號）提出上訴狀。如委任律師提起上訴者，應一併
繳納上訴審裁判費。
中　　華　　民　　國　　111 　年　　10　　月　　18　　日
　　　　　　　　　　　　　　　書記官  賴敏慧